【裁判字號】    89,易,366
【裁判日期】    890823
【裁判案由】    竊盜
【裁判全文】
臺灣苗栗地方法院刑事判決                          八十九年度易字第三六六號
    公  訴  人  臺灣苗栗地方法院檢察署檢察官
    被      告  乙○○
    被      告  甲○○
右列被告等因竊盜案件，經檢察官提起公訴（八十八年度偵字第五五九九號），本院
判決如左：
    主  文
乙○○共同攜帶兇器竊盜，累犯，處有期徒刑拾月。
甲○○共同攜帶兇器竊盜，處有期徒刑柒月。
扣案之檳榔刀壹把沒收。
    事  實
一、乙○○前於民國八十六年間，因竊盜案件，經台灣新竹地方法院判處有期徒刑八
    月確定，於八十七年六月十七日因縮短刑期執行完畢（檢察官誤繕為八十七年六
    月二十七日）。仍不知悔改，夥同甲○○，共同基於意圖為自己不法所有之犯意
    於八十八年十一月十二日上午九時許，在苗栗縣公館鄉大坑村十三鄰丙○○所有
    檳榔園內，由甲○○擔任園外把風，乙○○則持其等所有、客觀上足以傷害人之
    身體、生命，具有危險性之檳榔刀乙把，入前揭檳榔園內著手竊取為丙○○種植
    之檳榔十三把，竊得後置於樹下，適丙○○家人丁○○經過發現，即報警當場查
    獲，並扣得上開行竊用之檳榔刀乙把。
二、案經丙○○訴由苗栗縣警察局苗栗分局報請臺灣苗栗地方法院檢察署檢察官偵查
    起訴。
    理  由
一、訊據被告乙○○、甲○○均矢口否認有竊盜犯行，辯稱：伊等當日至苗栗縣公館
    鄉大坑村十三鄰丙○○所有之檳榔園內，是為問路及欲承包檳榔，根本無竊割檳
    榔之行為，所扣得之檳榔刀亦不知為何人所有云云。然查，右揭事實，迭據現場
    證人丁○○及其妻陳宥臻於本院調查時結證屬實，並有現場竊割檳榔照片三幀附
    卷及查獲之檳榔刀一把扣案足資佐證。被告等於本院調查及審理時先則辯稱伊等
    是至該檳榔園內問路，嗣又辯稱伊等欲向該榔檳園主承包該處檳榔，而至該檳榔
    園內詢問，其前後陳述不一，辯解已難採信。又查前揭檳榔園面積廣闊、人煙稀
    少，須沿產業道路往上行走五、六百公尺始有住家，前揭榔檳園內並無其他小徑
    通往住家，業經本院實地勘驗，並製有勘驗筆錄在卷可稽，被告等捨棄駕車尋找
    住家，反徒步往園中尋找，顯與常情有悖，再參諸證人即現場處理警員陳俊言於
    本院調查時證稱檳榔樹之割痕是新鮮的，應是早上剛割的，扣案檳榔刀乙把即在
    旁發現的等語及現場證人陳宥臻證述，被告乙○○由園中衝出，全身溼透、混身
    是草，直說對不起，要伊不要送他到警局等語，衡情被告等自承與證人陳宥臻、
    丁○○、陳俊言並不相識，其等當無設詞誣陷之理，證詞應可採信，若被告等無
    竊盜之犯意，何須一人在外把風，而推由一人進入園內，再者被告等雖提出協議
    書數份，唯此並不能證明被告等於案發時，確未為竊盜之行為，此無法為被告有
    利之認定，是其等所辯係避重就輕，不足採信，事證明確，被告犯行堪予認定，
    應依法論科。
二、核被告乙○○、甲○○所為係犯刑法第三百二十一條第一項第三款之攜帶兇器竊
    盜罪。被告二人間之竊盜犯行，有犯意之聯絡及行為之分擔，為共同正犯。被告
    乙○○有事實欄所載論罪科刑執行情形，有台灣高等法院檢察署刑案紀錄簡覆表
    附卷足考，其受有期徒刑之執行完畢後，五年以內再犯本罪，為累犯，應依法加
    重其刑。爰審酌被告二人犯案後，到庭反覆陳詞，顯無悔意，及被告甲○○雖非
    累犯，惡性與被告乙○○不相上下，與其等犯罪之動機、目的、手段及犯罪所生
    之危害、犯罪後之態度等一切情狀，分別量處如主文所示之刑。
三、扣案之檳榔刀乙把，係供被告乙○○、甲○○共同行竊所用之物，復為被告二人
    所有，業據證人陳俊言證述明確在卷，應依法宣告沒收。
據上論斷，應依刑事訴訟法第二百九十九條第一項前段，刑法第二十八條、第三百二
十一條第一項第三款、第四十七條、第三十八條第一項第二款，判決如主文。
本案經檢察官戴瑞麒到庭執行職務
中      華      民      國      八十九    年      八    月    二十三    日
                                       臺灣苗栗地方法院刑事庭
                                           審判長法  官  周  淡  怡
                                                 法  官  林  誌  誠
                                                 法  官  林  靜  雯
右正本證明與原本無異。
如不服本判決，應於判決送達後十日內向本院提出上訴狀( 應附繕本 )。
                                                  書記官   李坤益
中    華    民    國            八十九    年    八    月  二十九     日
附錄：
刑法第三百二十一條第三款
刑法第三百二十一條
犯竊盜罪而有左列情形之一者，處六月以上五年以下有期徒刑。
第一款：於夜間侵入住宅或有人居住之建築物、船艦，或隱匿其內而犯之者。
第二款：毀越門扇、牆垣或其他安全設備而犯之者。
第三款：攜帶兇器而犯之者。
第四款：結夥三人以上而犯之者。
第五款：乘火災、水災或其他災害之際而犯之者。
第六款：在車站或埠頭而犯之者。
前項之未遂犯罰之。


司法院資訊處製作；財團法人民間司法改革基金會備份。
